【裁判字號】    97,訴,629
【裁判日期】    971106
【裁判案由】    台灣地區與大陸地區人民關係條例等
【裁判全文】
臺灣苗栗地方法院刑事宣示判決筆錄       97年度訴字第629號
公  訴  人  臺灣苗栗地方法院檢察署檢察官
被      告  甲○○
            乙○○
上列被告等因違反臺灣地區與大陸人民關係條例等案件，經檢察
官提起公訴（起訴案號：97年度偵字第3221號），本院合議庭裁
定改依簡式審判程序，於中華民國97年11月6 日下午4 時，在本
院第3 法庭宣示判決，出席職員如下：
                審判長法  官  林靜雯
法官起立朗讀判決主文、犯罪事實要旨、處罰條文、附記事項，
及告以上訴限制、期間並提出上訴狀之法院，且諭知記載其內容
如下：
一、主  文：
甲○○共同犯臺灣地區與大陸地區人民關係條例第七十九條第一
項之使大陸地區人民非法進入臺灣地區罪，處有期徒刑壹年肆月
，減為有期徒刑捌月。又共同犯使公務員登載不實罪，處有期徒
刑捌月。應執行有期徒刑壹年貳月。緩刑貳年，並向公庫支付新
臺幣伍萬元。
乙○○共同犯臺灣地區與大陸地區人民關係條例第七十九條第一
項之使大陸地區人民非法進入臺灣地區罪，處有期徒刑壹年肆月
，減為有期徒刑捌月。又共同犯使公務員登載不實罪，處有期徒
刑捌月。應執行有期徒刑壹年貳月。緩刑貳年。
二、犯罪事實要旨：
  (一)乙○○本無意與大陸地區人民丙○○結婚之意思，竟與甲○○共同基於使大陸地區人民丙○○非法進入臺灣地區及偽造
    文書之犯意聯絡，而推由乙○○於民國95年6 月30日，在大
    陸浙江省麗水市辦理結婚登記，於領得浙江省麗水市公證處
    所發給之（2006）浙麗証民字第6199號「結婚公證書」及經
    取得財團法人海峽交流基金會於同年7 月26日出具之認證書
    證明。嗣由乙○○及甲○○分別出具保證書證明乙○○與丙○○確屬夫妻關係及填具大陸地區人民入出臺灣地區申請書
    連同前述結婚公證書及財團法人海峽交流基金會出具之認證
    書，委由不知情之安運旅行社人員以丙○○來臺探親為由而
    向內政部入出國及移民署申請丙○○來臺，致不知情之內政
    部入出國及移民署受理申請人員，誤以乙○○與丙○○確已
    結婚，而在該申請書之審核欄中載稱「民國95年6月30日結
    婚」而將乙○○與丙○○已結婚此不實之事項登載在其職務
    上掌管之文書並准許丙○○來臺，足生損害於入出境管理機
    關是否准許大陸地區人民丙○○入境管理之正確性。
  (二)嗣丙○○果於96年1 月23日順利入境臺灣地區。乙○○、甲○○及丙○○再共同基於使公務員登載不實之犯意聯絡，而
    於96年12月27日至苗栗縣頭份鎮戶政事務所填具結婚登記申
    請書並檢附前述結婚公證書及認證書等，向苗栗縣頭份鎮戶
    政事務所辦理乙○○與丙○○結婚之戶籍登記致使該戶政事
    務所不知情之承辦公務員，將此不實之事項，登載於其職務
    上制作之戶籍謄本上，並據此核發配偶欄為丙○○此不實登
    記之乙○○國民身分證及戶籍謄本。足以生損害於苗栗縣頭
    份鎮戶政事務所對於戶政管理之正確性。（丙○○部分，業
    經本院另行審結）
  (三)案經內政部入出國及移民署專勤事務第一大隊苗栗縣專勤隊
    報告臺灣苗栗地方法院檢察署檢察官偵查起訴。
三、處罰條文：
    臺灣地區與大陸地區人民關係條例第15條第1 款、第79條第
    1 項、刑法第214 條。
四、附記事項：
  (一)查被告甲○○及乙○○共同犯臺灣地區與大陸地區人民關係
    條例第79條第1 項之使大陸地區人民非法進入臺灣地區罪，
    其犯罪時間在96年4 月24日之前，爰依中華民國九十六年罪
    犯減刑條例第2 條第1 項第3 款、同條例第7 條第2 項及第
    11條規定，均應減刑2 分之1 同時諭知其減得之刑，並與不
    應減刑之罪合定其應執行之刑。
  (二)被告甲○○應依執行檢察官之命令，向公庫支付新臺幣5 萬
    元，支付方式為通知執行後按月支付每月新臺幣1 萬元整，
    均附此敘明。
五、本判決除有下列情形外，不得上訴：
  (一)於本院訊問被告並告以所認罪名、法定刑及所喪失權利之程
    序終結前，被告撤銷協商合意或檢察官撤回協商聲請者。
  (二)被告協商之意思非出於自由意志者。
  (三)被告所犯之罪為死刑、無期徒刑、最輕本刑3 年以上有期徒
    刑之罪，或高等法院管轄第1審案件。
  (四)被告有其他較重之裁判上一罪之犯罪事實者。
  (五)法院認應諭知免刑或免訴、不受理者。
  (六)協商判決所科之刑，非屬宣告緩刑之刑、2 年以下有期徒刑
    、拘役或罰金。
六、如不服本件判決，而有前項各款所列情形之1 者，得自收受
    本判決筆錄正本之日起10日內，向本院提出上訴書狀，上訴
    於第2 審法院。
中    華    民    國    97    年    11    月    6     日
                  臺灣苗栗地方法院刑事第二庭
                              書記官  劉千瑄
                        審判長法  官  林靜雯
以上正本證明與原本無異。
                              書記官  劉千瑄
中    華    民    國    97    年    11    月    6     日
附記：本宣示判決論罪科刑法條全文
臺灣地區與大陸地區人民關係條例第15條第1 款：
下列行為不得為之：
一  使大陸地區人民非法進入臺灣地區。
臺灣地區與大陸地區人民關係條例第79條第1 項：
違反第15條第1 款規定者，處1 年以上7 年以下有期徒刑，得併
科新臺幣一百萬元以下罰金。
中華民國刑法第214 條：
明知為不實之事項，而使公務員登載於職務上所掌之公文書，足
以生損害於公眾或他人者，處3 年以下有期徒刑、拘役或5 百元
以下罰金。


司法院資訊處製作；財團法人民間司法改革基金會備份。
